【裁判字號】    94,訴,3369
【裁判日期】    950719
【裁判案由】    搶奪等
【裁判全文】
臺灣高雄地方法院刑事判決              94年度訴字第3369號
公  訴  人  臺灣高雄地方法院檢察署檢察官
被      告  戌○○
                    （現羈押於臺灣高雄看守所）
            辰○○
                    （現於臺灣高雄第二監獄）
共      同
指定辯護人  本院公設辯護人陳信凱
上列被告因搶奪等案件，經檢察官提起公訴（94年度偵字第1810
3 號）及移送併辦（94年度偵字第25488 號、95年度偵字第5903
號），本院判決如下：
   主  文
戌○○共同連續犯強盜罪因而致人重傷，處有期徒刑玖年；又共
同連續意圖為自己不法之所有，而搶奪他人之動產，處有期徒刑
參年肆月。Ｔ型扳手貳支、手套壹雙，均沒收。應執行有期徒刑
拾貳年。Ｔ型扳手貳支、手套壹雙，均沒收。
辰○○共同連續犯強盜罪因而致人重傷，處有期徒刑玖年；又共
同連續意圖為自己不法之所有，而搶奪他人之動產，處有期徒刑
參年。同上之Ｔ型扳手貳支、手套壹雙，均沒收。應執行有期徒
刑拾壹年捌月。同上之Ｔ型扳手貳支、手套壹雙，均沒收。
   事   實
一、戌○○、辰○○二人，為避免渠等為後述之搶奪行為遭人發
    覺而循線查獲，竟基於意圖為自己不法所有之概括犯意，持
    客觀上足以傷害人之身體，足供兇器使用之扳手，連續於：
     (一) 94年5 月24日8 時許，在高雄縣鳥松鄉○○路文明巷
    26號前，以扳手撬開林政雲所有車牌號碼ＹＲ─五六六七號
    自小客車門鎖後竊取之；（二）於94年6 月6 日8 時許，在
    高雄市○○區○○里○○街177 巷74號旁停車場，以扳手撬
    開郭彰仁所有車牌號碼Ｆ７─一三九二號自小客車門鎖後竊
    取之；（三）於94年7 月13日8 時許，在高雄市○○區○○
    路1554號前，持扳手竊取子○○所有之車牌號碼ＸＵＷ─０
    八七號機車車牌1 面。嗣後並於不詳時間將上開自小客車2
    台分別丟棄於高雄市○○路及高雄縣仁武鄉。
二、戌○○、辰○○二人復基於意圖為自己不法所有之搶奪概括
    犯意聯絡，於如附表一所示之時間、地點，搶奪如附表一所
    示之人之財物（其犯罪之時間、地點、行為人、犯罪手法、
    被害人及搶奪所得財物均如附表一所示）。
三、又戌○○、辰○○共同搶奪附表一編號１６所示被害人丙○○之皮包得手後，在丙○○皮包內發現金融卡及一小紙張上
    寫有數字而知悉金融卡之密碼，復共同基於意圖為自己不法
    所有之犯意聯絡，二人於94年8 月7 日14時57分許，前往高
    雄縣大社鄉大社工業區內某銀行自動提款機，以輸入丙○○
    該金融卡密碼之不正方法，自該自動付款設備詐領丙○○所
    有存於聯邦商業銀行帳戶內之存款新台幣（下同）共10萬元
    ，得手後共同朋分花用。嗣於94年8 月10日15時10分許，在
    高高雄市三民區○○○路二一三號為警查獲，並扣得上開竊
    得車牌號碼ＸＵＷ─０八七號機車車牌1 面。
四、戌○○、辰○○復另行起意，基於強盜之不法所有概括犯意
    聯絡，以由辰○○開車、戌○○下手之模式，駕駛車牌號碼
    不詳自小客車，於附表二編號２、３、４所示之時間、地點
    ，以如附表二編號２、３、４所示之強暴方式，至使被害人
    巳○○、午○○、地○○不能抗拒，而取得被害人巳○○、
    午○○、地○○所有如附表二編號２、３、４所示之財物。
五、戌○○承前之概括犯意，與另一姓名、年籍資料均不詳之成
    年男子基於強盜之不法所有犯意聯絡，以由姓名、年籍資料
    均不詳之成年男子開車、戌○○下手之模式，駕駛車牌號碼
    不詳自小客車，於附表二編號１所示之時間、地點，以如附
    表二編號１所示之強暴方式，至使被害人未○○不能抗拒，
    而取得被害人未○○所有如附表二編號１所示之財物。
六、戌○○、辰○○承前之概括犯意，於94年6 月15日2 時23分
    許，駕駛車牌號碼不詳自小客車，行經高雄市○○○路506
    號前，見天○○騎乘機車途經該處，即駕駛自小客車靠近天
    ○○機車，將天○○逼至路邊後，由戌○○下車把機車踢倒
    ，並抓著天○○雨衣後領及皮包的帶子，將天○○拉倒在地
    拖行至小客車右前座車門後，戌○○上車，由辰○○開車加
    速行駛，將天○○拖行在地，使天○○頭部外傷併頭皮撕裂
    傷、右手臂神經叢損傷、下巴及右手肘撕裂傷，而受有右上
    肢機能毀敗之重傷害，天○○因而昏迷，戌○○、辰○○遂
    以此強暴之方式至使天○○不能抗拒，而取得前開皮包，得
    手後旋即逃逸。
七、案經高雄市政府警察局、高雄縣政府警察局仁武分局移送臺
    灣高雄地方法院檢察署檢察官偵查起訴及移送併辦。
    理  由
壹、程序方面：按被告以外之人於審判外之言詞或書面陳述，除
    法律有規定者外，不得作為證據，刑事訴訟法第159 條第1
    項定有明文。又被告以外之人於審判外之陳述，雖不符前4
    條之規定，而經當事人於審判程序同意作為證據，法院審酌
    該言詞陳述或書面陳述作成時之情況，認為適當者，亦得為
    證據，刑事訴訟法第159 條之5 第1 項亦定有明文。本件被
    害人亥○○、癸○○、丁○○、曾燕雪、卯○○、丙○○、
    宙○○、子○○、乙○○、巳○○、申○○、庚○○、孫燕
    雪、戊○○、辛○○、甲○○於警詢中之陳述，為被告以外
    之人於審判外之言詞陳述，而公訴人、被告戌○○、辰○○
    2 人及辯護人，就上開言詞陳述，未於本院審理過程中聲明
    異議，並同意作為證據，本院復審酌前開言詞及書面陳述作
    成時之情況均屬正常，且與本案相關之待證事實具有關連性
    ，認適當作為證據，依前開刑事訴訟法第159 條之5 第1 項
    之規定，認上開陳述均具有證據能力。
貳、實體方面
一、前揭犯罪事實一、二、三，業據被告戌○○、辰○○2 人於
    本院審理中均坦承不諱，核與證人即被害人亥○○、癸○○
    、丁○○、曾燕雪、卯○○、丙○○、宙○○、子○○、乙○○、巳○○、申○○、庚○○、孫燕雪、戊○○、辛○○
    、甲○○於警詢中之陳述；證人即被害人丑○○○、宇○○
    於本院審理中陳述之情節大致相符，並有搜索扣押筆錄、扣
    押物品目錄表、被害人癸○○、丑○○○、宙○○、子○○
    出具之贓物認領保管單、聯邦商業銀行交易明細查詢單、診
    斷證明書、車輛、車牌失竊資料個別查詢報表、查詢車牌認
    可資料在卷可稽，復有Ｔ型扳手2 支、手套1 雙扣案足憑，
    則被告2 人前開自白顯與事實相符，堪以採信。事證明確，
    被告2 人上揭犯行，洵堪認定。
二、又訊據被告戌○○固坦承上揭搶奪被害人未○○、天○○、
    午○○、地○○、巳○○財物之事實，訊據被告辰○○固坦
    承上揭搶奪被害人天○○、午○○、地○○、巳○○財物之
    事實，核與被害人未○○、天○○、午○○、地○○、巳○○證述情節相符。惟均矢口否認有何強盜犯行，辯稱：其等
    僅為搶奪，並非強盜云云。
（一）經查：被告等取得被害人未○○、天○○、午○○、地○○、巳○○財物之過程，分別業據證人即被害人未○○、
      天○○、午○○、地○○、巳○○於本院審理中結證明確
      ，分述如下：
  １、被害人天○○於本院審理中結證稱：「（問：在94年6 月
      15日2 時23分許，有被搶？）有，地點在高雄市○○區○○路與新田路附近。（問：妳是被他們的車子撞到或是被
      他們踹倒？）他們把我逼到路邊，我就停下來，停在路邊
      ，人還在機車上，該車副駕駛座的人下車想把我的機車踢
      倒，我人就跳開，他就把我的機車踢倒。（問：後來有無
      搶妳的東西？）有，他看我置物箱內沒有東西，他就看到
      我有揹皮包，當時我有穿雨衣，皮包揹在雨衣內，他就硬
      抓著我的雨衣後領及皮包的帶子，把我拖行到副駕駛座旁
      的地上，然後他就開車，把我拖行在地上，當時還沒有把
      皮包搶走，我被拖行以後就昏倒了，醒來時人已經在醫院
      ，皮包已經不見了。（問：妳現在的傷勢如何？）醫生說
      我的右手可能殘廢，我的右手沒辦法自由的動。（問：有
      沒有治癒的可能？）醫生說不太可能。（問：妳的手如何
      受傷？）在被拖行時手磨擦柏油地面造成神經斷裂三條。
      」等語明確（參本院卷第297-301頁）。
  ２、被害人未○○於本院審理中結證稱：「（問：妳在94年6
      月6 日4 時40分許，是否有被搶？）是，地點在高雄縣鳥
      松鄉○○村○○路62號前。（問：妳當時是騎機車？）是
      ，行搶的人是開車，行搶的人從後面撞我的車尾，我就倒
      地。（問：妳倒地後，開車的人如何動作？）我倒地後機
      車壓在我身上，該車副駕駛座的人就下車搶我的皮包。（
      問：妳可以確認他們是故意開車撞妳或是為行搶靠近妳而
      不慎擦撞？）剛開始我發現有人跟蹤我，他們很明顯故意
      撞我的。（問：他們開車故意撞妳的機車，妳就人車倒地
      ，妳為何不能馬上爬起來？）當時撞擊的力量很大，我倒
      地時腳擦、挫傷，還被機車壓住，我當時頭有點暈，身體
      疼痛，所以無法馬上起身，後來我跟歹徒在拉扯時我有慢
      慢起來，但是爬不起來，等歹徒走後我才爬的起來。」等
      語明確（參本院卷第301-304 頁）。
  ３、被害人午○○於本院審理中結證稱：「（問：94年6月9日
       5時許妳是否有騎機車被搶？）有。當時我騎在高雄市前
      鎮區○○○○路上。（問：行搶的人是不是開汽車來撞妳
      的機車？）是。（問：從那個方向來撞妳？）從後面，撞
      我機車車尾，我被撞後就倒在地上。（問：之後他們如何
      行搶？）我的皮包掛在機車前面的踏板上的掛勾上，我摔
      倒後，皮包還是掛在機車上，有一個人下車把我的皮包搶
      走。（問：這個人拿妳皮包時，妳是否還躺在地上？）是
      。（問：妳可以確認那台車是故意撞妳或是為行搶而接近
      妳不堪擦撞到？）那台車是故意撞我的。」等語明確（參
      本院卷第357-360 頁）。
  ４、被害人地○○於本院審理中結證稱：「（問：你在94年6
      月15日是否有騎機車遭搶？）是。當時我騎在自強路上。
      （問：請陳述遭搶經過？）當時下雨，我騎的很慢，我騎
      到自強、新田路口時，有一台汽車開到我旁邊把我攔住，
      有一個人下車，揮拳頭打我的安全帽，我倒地後來有爬起
      來騎機車要走，那個人又再揮拳打我一下，我又倒在地上
      ，他就拔我機車鑰匙，打開置物箱拿走裡面的皮包。（問
      ：行搶的人在拿妳皮包時，妳在那裡作何事？）我倒在地
      上。（問：行搶的人是如何揮拳打妳？）他是由下往上揮
      拳打我的頭部，因為我頭戴安全帽，所以打中我的安全帽
      。（問：二次都打到妳的安全帽？）二次都是打我的頭，
      第一次是打到安全帽，後來安全帽有無掉落我不記得了，
      所以第二次是打中安全帽或是我的頭，我不確定。（問：
      打妳頭時，妳人在那裡？）第一次打我頭時我坐在機車上
      ，被打後我連人帶車倒在地上，因為他打的很用力，使我
      跌倒。（問：妳跌倒後行搶的人作何動作？）我不記得他
      有沒有作何動作，我只記得我有把車子牽起來準備要走，
      他又打我第二拳，我又連人帶車跌倒。」等語明確（參本
      院卷第413-417 頁）。
  ５、被害人巳○○於本院審理中結證稱：「（問：你在94年6
      月2 日被搶？）是。在林森二路97巷口。（問：請陳述被
      搶經過？）當時我男朋友載我回家，在巷口停車，我站在
      巷口的屋簷下，有一台汽車經過停在距離我二部車距離的
      地方，之後又倒車停在我的面前，副駕座的人下車，先拉
      我的左手把我拉到路邊，才動手拉我的皮包，拉皮包時我
      人也被他拉倒在地上，皮包就被他搶走了，他拉我的手時
      有拉扯到我的手錶，手錶就割傷我的手，我跌倒時也有擦
      傷。（問：妳被拖行到搶妳皮包，共多遠距離？）約二、
      三公尺。（問：妳被搶時，妳有無抵抗？）沒有，因為會
      害怕，所以沒有反抗。」等語明確（參本院卷第369-372
      頁）。
（二）由上證人未○○、天○○、午○○、地○○、巳○○之證
      詞觀之，足見被告等確有以撞擊、毆打、拖行等強暴方式
      對被害人未○○、天○○、午○○、地○○、巳○○施以
      強暴手段而強取財物。按搶奪與強盜雖同具不法得財之意
      思，然搶奪僅係乘人不備公然掠取，若施用強暴、脅迫或
      他法使被害人身體或精神上處於不能抗拒之狀態，而取其
      財物或令其交付者，則為強盜，最高法院94年臺上字第22
      66號判決意旨可資參照。次按所謂強暴，係指直接或間接
      對於人之身體施以暴力，壓制被害人之抗拒，或使被害人
      處於不能抗拒之狀態而言；而強盜罪之所謂「不能抗拒」
      ，係指行為人所為之強暴、脅迫等不法行為，就當時之具
      體事實，予以客觀之判斷，足使被害人身體上或精神上達
      於不能或顯難抗拒之程度而言，最高法院94年度臺上字第
      3004號判決、94年臺上字第2266號判決亦採同旨。本案被
      告戌○○夥同另一姓名、年籍資料均不詳之成年男子共同
      基於為自己不法所有之意圖，以汽車將被害人未○○撞倒
      在地之方式，由被告戌○○強取被害人未○○皮包，以及
      被告戌○○夥同辰○○，以汽車將被害人午○○撞倒在地
      ，徒手毆打被害人地○○，強拉被害人巳○○、天○○拖
      行之方式，由被告戌○○強取被害人午○○、地○○、巳
      ○○、天○○皮包，參諸被害人未○○、午○○、地○○
      、巳○○、天○○身為力氣較小之女子，處於如此客觀環
      境，衡諸常情，實已足以令一般人感受生命、身體遭受積
      極迫切之危害，因此被告等之強暴行為，於客觀上自已達
      使一般人在身體上、精神上處於不能抗拒之狀態，故本件
      被告於案發之際確實已施以不法腕力且已達壓抑前開被害
      人意思之程度，已臻明確。且被告戌○○、辰○○以駕駛
      汽車包夾被害人，或撞擊被害人機車、或下手毆打被害人
      ，或開車拖行被害人之方式，被告2 人在客觀上已有參與
      結夥並分工實施犯罪之行為，復於事後將強盜所得財物變
      賣得款朋分花用，在主觀上顯有犯意之聯絡甚明，被告2
      人所為自應評價為共同正犯。
（三）又按加重結果犯，以行為人能預見其結果之發生為要件，
      所謂能預見乃指客觀情形而言，與主觀上有無預見之情形
      不同，若主觀上有預見，而結果之發生又不違背其本意時
      ，則屬故意範圍，最高法院47年台上字第920 號判例意旨
      可資參照。查被害人天○○遭被告強拉至車門門邊，並遭
      開車加速拖行，在此情形下，有可能因拖行摩擦地面等而
      使頭部、肢體或身體任一部位有受重傷之可能，則從客觀
      情形而言，對此一結果，被告2 人均應有預見之可能。又
      被害人天○○因上開暴行，受有頭部外傷併頭皮撕裂傷、
      右手臂神經叢損傷、下巴及右手肘撕裂傷，導致受有右上
      肢機能毀敗之重傷害，並領取有「中度肢障」之中華民國
      身心障礙手冊等情，有上揭障礙手冊影本、高雄醫學大學
      附設中和紀念醫院出具之診斷證明書及函覆、財團法人義
      大醫院出具之診斷證明書及函覆在卷可佐。
（四）綜上所述，被告2 人前開所辯，無非卸責之詞，不足採信
      。本件事證明確，被告2 人強盜犯行堪以認定，應予依法
      論科。
三、論罪部分
（一）被告行為後，刑法於94年2 月2 日修正公布，於95年7 月
      1 日施行。按行為後法律有變更者，適用行為時之法律，
      但行為後之法律有利於行為人者，適用最有利於行為人之
      法律，現行刑法第2 條第1 項定有明文。刑法第2 條本身
      雖經修正，但刑法第2 條既屬適用法律之準據法，本身尚
      無比較新舊法之問題，應一律適用裁判時之現行刑法第2
      條規定以決定適用之刑罰法律，核先敘明。又以本次刑法
      修正之比較新舊法，應就罪刑有關之共犯、未遂犯、想像
      競合犯、牽連犯、連續犯、結合犯，以及累犯加重、自首
      減輕暨其他法定加減原因（如身分加減）與加減例等一切
      情形，綜其全部罪刑之結果而為比較（參見最高法院95年
      度第8 次刑庭會議決議）。經查：
  １、被告行為後，刑法第10條第4 項已於95年7 月1 日修正公
      布施行，就刑法所稱「重傷害」之定義有所變更，舊法係
      規定：「稱重傷者，謂左列傷害：一、毀敗1 目或2 目之
      視能。二、毀敗1 耳或2 耳之聽能。三、毀敗語能、味能
      或嗅能。四、毀敗1 肢以上之機能。五、毀敗生殖之機能
      。六、其他於身體或健康，有重大不治或難治之傷害。」
      新法則規定：「稱重傷者，謂下列傷害：一、毀敗或嚴重
      減損1 目或2目 之視能。二、毀敗或嚴重減損1 耳或2 耳
      之聽能。三、毀敗或嚴重減損語能、味能或嗅能。四、毀
      敗或嚴重減損1 肢以上之機能。五、毀敗或嚴重減損生殖
      之機能。六、其他於身體或健康，有重大不治或難治之傷
      害。」，新舊法比較結果，新法並未較有利於被告，依刑
      法第2 條第1 項前段，自應依舊法（修正前刑法第10條第
      4項）規定，認定被害人所受傷害是否為「重傷害」。
  ２、修正後刑法第28條關於成立共同正犯之標準，將原來共同
      正犯之共同「實施」犯罪，改為共同「實行」犯罪，剔除
      完全未參與犯罪相關行為「實行」之「陰謀共同正犯」及
      「預備共同正犯」，是修正後之共同正犯之可罰性要件之
      範圍業已限縮，乃屬行為可罰性要件之變更，自應比較新
      舊法，惟不論適用修正前後之刑法第28條規定，被告2 人
      均應成立共同正犯，故修正後之刑法並非較有利於被告，
      即應依修正後刑法第2 條第1 項前段規定，適用修正前刑
      法第28條之規定。
  ３、修正後刑法第55條規定，業已刪除牽連犯之規定，故犯一
      罪而其方法或結果之行為犯他罪名者，依修正前即行為時
      之刑法第55條規定，應從一重之罪處斷，而依修正後規定
      ，則已無牽連犯可資適用，即應將各犯行以數罪併合處罰
      ，是以適用修正前關於牽連犯之規定，對被告2 人自係較
      有利。
  ４、被告行為後，刑法第56條連續犯之規定業經刪除，則被告
      之數犯罪行為，於新法施行後，應予分論併罰。此刪除雖
      非犯罪構成要件之變更，但顯已影響行為人刑罰之法律效
      果，自屬法律有變更，依刑法第2 條第1 項規定，比較新
      、舊法結果，仍應適用較有利於被告之行為時法律即舊法
      論以連續犯。
  ５、又修正前刑法第51條規定：「數罪併罰，分別宣告其罪之
      刑，依左列各款定其應執行者：」其中第5 款規定：「宣
      告多數有期徒刑者，於各刑中之最長期以上，各刑合併之
      刑期以下，定其刑期。但不得逾二十年。」修正後刑法第
      51條第5 款規定：「宣告多數有期徒刑者，於各刑中之最
      長期以上，各刑合併之刑期以下，定其刑期。但不得逾三
      十年。」比較結果，修正後刑法並非較有利於行為人，依
      刑法第2 條第1 項前段之規定，仍應依修正前刑法第51條
      第5 款規定，定其應執行之刑。
  ６、綜合上述，各條文修正前、後之比較，95年7 月1 日修正
      施行後之刑法規定並未有利於被告，揆諸前揭最高法院決
      議及修正後刑法第2 條第1 項前段、後段規定之「從舊、
      從輕」原則，自應全部適用被告行為時之法律，即修正前
      刑法之相關規定予以論處。
（二）按刑法第321 條第1 項第3 款之攜帶兇器竊盜罪，係以行
      為人攜帶兇器竊盜為其加重條件，此所謂兇器，其種類並
      無限制，凡客觀上足對人之生命、身體、安全構成威脅，
      具有危險性之兇器均屬之，且祇須行竊時攜帶此種具有危
      險性之兇器為已足，並不以攜帶之初有行兇之意圖為必要
      （最高法院79年臺上字第5253號判例足資參照），被告2
      人持以竊取前開自小客車及車牌之扳手係金屬材質，且既
      足撬開車門鎖及旋下懸掛車牌之螺絲，顯見其有相當之長
      度及硬度，客觀上自足對人之生命、身體、安全構成威脅
      ，要屬兇器無訛，是核被告戌○○、辰○○就前開犯罪事
      實一所為，係犯刑法第321 條第1 項第3 款之攜帶兇器竊
      盜罪；就前開犯罪事實二（除附表一編號１）所為，係犯
      同法第325 條第1 項之搶奪罪；就前開犯罪事實二（附表
      一編號１）所為係犯同法第325 條第3 項、第1 項之搶奪
      未遂罪；又被告2 人前開犯罪事實三所示，持搶得之金融
      卡至自動櫃員機而輸入密碼指令之不正方法，使銀行交付
      存款之所為，係犯刑法第339 條之2 第1 項之以不正方法
      由自動付款設備取財罪。被告戌○○就前開犯罪事實四、
      五所為，係犯刑法第328 條第1 項強盜罪；被告辰○○就
      前開犯罪事實四所為，係犯刑法第328 條第1 項強盜罪；
      被告戌○○、辰○○就前開犯罪事實六所為，係犯刑法第
      328條第3 項犯強盜罪因而致人重傷罪。
（三）被告戌○○、辰○○就前開竊盜、搶奪、以不正方法由自
      動付款設備取財及前開犯罪事實四、六之強盜等犯行，有
      犯意聯絡及行為分擔，均為共同正犯。被告戌○○及另一
      姓名、年籍資料均不詳之成年男子就前開犯罪事實五之強
      盜等犯行，有犯意聯絡及行為分擔，均為共同正犯。
（四）被告2 人先後犯加重竊盜犯行，時間緊接、方法相同，觸
      犯構成要件相同之罪名，顯係基於概括之犯意反覆為之，
      為連續犯，應依刑法第56條之規定，論以一罪。被告2 人
      先後多次搶奪既遂及搶奪未遂犯行，亦時間緊接，犯罪基
      本構成要件相同，顯係基於概括犯意為之，亦應依連續犯
      之規定，以情節較重之搶奪既遂罪論以一罪，並加重其刑
      。被告2 人先後多次強盜犯行、犯強盜罪因而致人重傷犯
      行，時間緊接，觸犯構成要件相同之罪，顯係基於概括犯
      意為之，應依刑法第56條規定，以犯強盜罪因而致人重傷
      一罪論，並依法就有期徒刑部分加重其刑（無期徒刑部分
      不得加重）。又公訴人就被告所犯前開刑法第328 條第1
      項強盜罪及刑法第328 條第3 項犯強盜罪因而致人重傷罪
      部分（除後述併案部分外），於事實已記載明確，而誤為
      引用刑法第325 條，尚有不合，惟其社會基本事實同一，
      本院自得變更起訴法條，併予敘明。
（五）被告2 人所犯前開加重竊盜罪、搶奪罪、以不正方法由自
      動付款設備取財罪間，均有方法結果之牽連關係，應依刑
      法第55條規定，均從一重之搶奪罪處斷。又被告2 人所犯
      上開搶奪罪、強盜罪2 罪間，犯意各別，行為互異，應予
      分論併罰。
（六）併辦部分即被告2 人前開犯罪事實一竊盜犯行、前開犯罪
      事實二附表一編號３、６、８、９、１０、１２、１３所
      示之搶奪犯行，前開犯罪事實四附表二編號１、２所示之
      強盜犯行，既與起訴部分分別有連續犯、牽連犯之裁判上
      一罪關係，自為起訴效力所及，本院均得併予審理，附此
      敘明。
四、量刑及諭知沒收部分
（一）爰審酌被告2 人為青壯之年，卻不思以正當方式賺取財物
      ，為貪圖不法利益，竟為前開多起搶奪犯行，2 人以騎乘
      機車或駕駛自小客車互為協力之方式，針對騎機車之婦女
      ，猝然接近後出手行搶，其中更有在白晝所犯者，顯見其
      等膽大行徑，足使一般社會大眾心生恐慌、畏懼，危害社
      會治安甚鉅，且其所犯搶奪犯行達16次之多，並以搶得之
      金融卡詐取財物、由自動櫃員機冒領現金，嚴重危害交易
      秩序，犯罪情節難認輕微，且又不顧被害人安危，以開車
      撞擊、毆打、拖行等強暴方式，使被害人不能抗拒，而強
      盜被害人財物，對於被害人身心所造成之危害，且致被害
      人天○○受有右上肢體功能毀敗之重大傷害，又迄未均與
      被害人等達成和解，足見其惡性重大，不宜輕縱，及僅坦
      承竊盜及搶奪犯行，矢口否認強盜犯行之態度，復參以被
      告戌○○所為之犯行次數較被告辰○○為多，且被告戌○○為主要下手之人、惡性較負責開車之被告辰○○為重等
      一切情狀，分別量處如主文所示之刑，並依修正前刑法規
      定定其應執行之刑，以示懲儆。
（二）至扣案之Ｔ型扳手2 支、手套1 雙，均係供被告2 人犯罪
      所用之物，且為被告辰○○所有之物，業據被告辰○○供
      陳明確，在共犯責任範圍內，均依刑法第38條第1 項第2
      款之規定，併予宣告沒收。另扣案電擊棒1 支、相機1 台
      、皮包14個、漢神百貨禮券10張、行動電話5 支、警棍型
      長刀1 支、牛仔褲2 件、黑色長袖上衣4 件、黑色短袖上
      衣2 件、白色短袖上衣1 件、黑底白灰條紋上衣1 件，均
      無證據證明與被告2 人前開犯行有何關聯，亦非違禁物，
      爰均不為沒收之宣告，併予敘明。
五、臺灣高雄地方法院94年度偵字第25488 號併案意旨另以：戌
    ○○、辰○○二人基於意圖為自己不法所有之犯意聯絡，於
    94年6 月21日5 時10分許，在高雄市新興區○○○○○路口
    前路53號，搶奪被害人戊○○駝色小背包1 只，且與本案起
    訴部分，有連續犯之裁判上一罪關係，請求予以併案審理等
    語。經查，檢察官認被告2 人涉犯上開犯行，無非依被害人
    戊○○指訴遭搶之證詞為據，然證人即被害人戊○○於本院
    結證稱：「（問：如何被搶？）我騎機車，有一台汽車靠近
    我，車內有人伸出手來拉我肩上的皮包，我騎在車上被拉著
    走了一段距離，然後皮包就被搶走了。（問：有無看到那台
    車的車號？）沒有。（問：有無看到搶妳皮包的人？）沒有
    。（問：妳可以確認在庭被告二人是否行搶之人？）我沒有
    辦法確認，因為我根本沒有看到人。」等語（參本院卷第36
    7-368 頁），且被告戌○○、張盈於本院亦均堅稱並未為此
    部份搶奪犯行，是在無任何積極證據足為佐證之情形下，尚
    難遽認被告2 人有併案意旨所稱之此部分犯行。此等部分即
    與被告2 人前開有罪部分，無連續犯之裁判上一罪關係，本
    院無從併辦，應退回檢察官另為處理。
六、臺灣高雄地方法院95年度偵字第5903號併案意旨另以：被告
    戌○○強取被害人未○○財物部分犯行，被告辰○○亦有參
    與，然查，上開犯罪事實，業經證人即共同被告戌○○於本
    院具結後證稱本案其係與另一男子共同犯之，而非與辰○○
    共同所為，另證人即被害人未○○亦從未指認被告辰○○有
    參與本案，且於本院作證時亦無法確認被告辰○○是否為本
    件開車之人，而被告辰○○歷於警詢、本院審理中，均稱其
    未參與本件犯行，是在無積極證據足為佐證之情形下，尚難
    遽認被告辰○○另有併案意旨所稱之此部分犯行。是此部份
    本院無從併辦，應退回檢察官另為處理。
據上論斷，應依刑事訴訟法第299 條第1 項、第300 條，刑法第
2 條第1 項前段、修正前刑法第28條、第55條、第56條、第339
條之2 、刑法第321 條第1 項第3 款、第325 條、第328 條第1
項、第3 項、第38條第1 項第2 款、修正前刑法第51條第5 款，
罰金罰鍰提高標準條例第1 條前段，判決如主文。
本案經檢察官井天博到庭執行職務。
中    華    民    國    95    年    7     月    19    日
                  刑事第四庭    審判長法  官  郭玫利
                                      法  官  陳振嘉
                                      法  官  林意芳
以上正本證明與原本無異。
如不服本判決，應於收受送達後10日內向本院提出上訴書狀。
中    華    民    國    95    年    7     月    19    日
                                      書記官  曾秀鳳
附錄本判決論罪科刑法條全文：
刑法第321 條第1 項
犯竊盜罪而有左列情形之一者，處6 月以上、5 年以下有期徒刑
：
一  於夜間侵入住宅或有人居住之建築物、船艦或隱匿其內而犯
    之者。
二  毀越門扇、牆垣或其他安全設備而犯之者。
三  攜帶兇器而犯之者。
四  結夥三人以上而犯之者。
五  乘火災、水災或其他災害之際而犯之者。
六  在車站或埠頭而犯之者。
刑法第325條
意圖為自己或第三人不法之所有，而搶奪他人之動產者，處6 月
以上5 年以下有期徒刑。
因而致人於死者，處無期徒刑或7 年以上有期徒刑，致重傷者，
處3 年以上10年以下有期徒刑。
第 1 項之未遂犯罰之。
刑法第328條
意圖為自己或第三人不法之所有，以強暴、脅迫、藥劑、催眠術
或他法，至使不能抗拒，而取他人之物或使其交付者，為強盜罪
，處5 年以上有期徒刑。
以前項方法得財產上不法之利益或使第三人得之者，亦同。
犯強盜罪因而致人於死者，處死刑、無期徒刑或10年以上有期徒
刑；致重傷者，處無期徒刑或7 年以上有期徒刑。
第 1 項及第 2 項之未遂犯罰之。
預備犯強盜罪者，處1 年以下有期徒刑、拘役或3 千元以下罰金
。
刑法第339 條之2 第1 項
意圖為自己或第三人不法之所有，以不正方法由自動付款設備取
得他人之物者，處3 年以下有期徒刑、拘役或1 萬元以下罰金。
 附表一：（搶奪之犯行）
┌────┬──┬────┬──────┬──────┬─────────┬──────┐
│行 為 人│編號│被 害 人│  時    間  │  地    點  │    犯罪手法      │搶奪所得財物│
├────┼──┼────┼──────┼──────┼─────────┼──────┤
│戌○○、│０１│亥○○  │94年5月24日 │高雄市前鎮區│戌○○、辰○○以駕│未得逞      │
│辰○○  │    │        │4時41分許   │新光路與中山│駛汽車之方式至湯凱│            │
│        │    │        │            │路口        │雁附近，由戌○○下│            │
│        │    │        │            │            │車，以左手搶拉湯凱│            │
│        │    │        │            │            │雁之手提包，亥○○│            │
│        │    │        │            │            │大聲尖叫並緊抓不放│            │
│        │    │        │            │            │，大樓管理員聞聲出│            │
│        │    │        │            │            │來查看，戌○○才放│            │
│        │    │        │            │            │棄跑回車上逃逸    │            │
│        ├──┼────┼──────┼──────┼─────────┼──────┤
│        │０２│癸○○  │94年6月2日  │高雄市苓雅區│戌○○、辰○○以駕│猴子牌藍色手│
│        │    │        │4時55分許   │四維二路146 │駛汽車之方式接近至│提袋1 只（內│
│        │    │        │            │號香格里拉酒│癸○○搭乘之機車旁│有西施犬、身│
│        │    │        │            │店對面      │，由戌○○將頭手伸│份證、駕照、│
│        │    │        │            │            │出車外，趁其不備，│健保卡、新台│
│        │    │        │            │            │搶走癸○○手上之藍│幣3萬餘元） │
│        │    │        │            │            │色手提袋1 只      │            │
│        ├──┼────┼──────┼──────┼─────────┼──────┤
│        │０３│乙○○  │94年6月2日  │高雄市新興區│戌○○、辰○○駕駛│黑色皮包1只 │
│        │    │        │13時許      │林森二路94巷│汽車之方式接近古曉│（內有G-PLUS│
│        │    │        │            │口          │智之機車旁，由曾銘│牌手機1支） │
│        │    │        │            │            │隆將手伸出車外，趁│            │
│        │    │        │            │            │其不注意行搶其揹於│            │
│        │    │        │            │            │左側之皮包，並於拉│            │
│        │    │        │            │            │扯時令乙○○摔倒在│            │
│        │    │        │            │            │地，戌○○下車將皮│            │
│        │    │        │            │            │包拿走            │            │
│        ├──┼────┼──────┼──────┼─────────┼──────┤
│        │０４│丁○○  │94年6月6日  │高雄市苓雅區│戌○○、辰○○駕駛│藍色手提包1 │
│        │    │        │5時50分許   │三多四路70號│汽車接近丁○○之機│只（內有新台│
│        │    │        │            │前          │車旁，趁其不備，由│幣1000元、信│
│        │    │        │            │            │戌○○將手伸出車外│用卡1張、金 │
│        │    │        │            │            │搶走丁○○置於腰前│融卡1張、健 │
│        │    │        │            │            │之藍色手提包1 只  │保卡1張、   │
│        │    │        │            │            │                  │OLYMPUS牌數 │
│        │    │        │            │            │                  │位相機1台、 │
│        │    │        │            │            │                  │PLAYBOY牌短 │
│        │    │        │            │            │                  │皮夾、身份證│
│        │    │        │            │            │                  │）          │
│        ├──┼────┼──────┼──────┼─────────┼──────┤
│        │０５│酉○○  │94年6月8日  │高雄市三民區│戌○○、辰○○駕駛│棕色手提袋1 │
│        │    │        │6時11分許   │中博高架橋上│汽車接近酉○○騎乘│只（內有新台│
│        │    │        │            │            │之機車旁，趁其不備│幣6000元、身│
│        │    │        │            │            │，由戌○○頭手伸出│份證2張、駕 │
│        │    │        │            │            │車外搶走酉○○掛在│照、行照、家│
│        │    │        │            │            │脖子上之棕色手提袋│樂福信用卡、│
│        │    │        │            │            │1只               │現金4000元）│
│        ├──┼────┼──────┼──────┼─────────┼──────┤
│        │０６│申○○  │94年6月15日 │高雄市三民區│戌○○、辰○○以駕│牛仔布小皮包│
│        │    │        │2時許       │察哈爾街與自│駛汽車之方式至陳鳳│1只（內有水 │
│        │    │        │            │由路口      │錦機車旁攔阻，由曾│電費收據等物│
│        │    │        │            │            │銘隆下車，申○○即│品）        │
│        │    │        │            │            │丟下機車向高醫方向│            │
│        │    │        │            │            │跑掉，戌○○即拔起│            │
│        │    │        │            │            │其機車鑰匙並開啟機│            │
│        │    │        │            │            │車置物箱，搶走其內│            │
│        │    │        │            │            │之牛仔布小皮包1只 │            │
│        ├──┼────┼──────┼──────┼─────────┼──────┤
│        │０７│丑○○○│94年6月16日 │高雄市苓雅區│戌○○、辰○○以駕│新台幣8000元│
│        │    │        │4時40分許   │和平路上南和│駛汽車之方式至范姜│、皮包1只（ │
│        │    │        │            │游泳池對面  │淑貞機車前阻攔，由│內有身份證、│
│        │    │        │            │            │戌○○下車拔其機車│健保卡、信用│
│        │    │        │            │            │鑰匙及開機車置物箱│卡、行動電話│
│        │    │        │            │            │，置物箱找不到東西│、禮券、8000│
│        │    │        │            │            │，就叫丑○○○把錢│餘元）      │
│        │    │        │            │            │拿出來，丑○○○即│            │
│        │    │        │            │            │將錢拿出來，並將雨│            │
│        │    │        │            │            │衣脫下把皮包給曾銘│            │
│        │    │        │            │            │隆                │            │
│        ├──┼────┼──────┼──────┼─────────┼──────┤
│        │０８│庚○○、│94年6月21日 │高雄市前鎮區│戌○○、辰○○駕駛│庚○○所有之│
│        │    │壬○○  │5時許       │廣西路與廣州│汽車接近庚○○駕駛│小布袋手提包│
│        │    │（相載）│            │街口        │搭載壬○○之機車，│1只（內有現 │
│        │    │        │            │            │不慎碰撞使機車倒地│金1800元）及│
│        │    │        │            │            │，戌○○即下車行搶│壬○○所有之│
│        │    │        │            │            │庚○○之小布袋手提│咖啡色手提包│
│        │    │        │            │            │包及壬○○之咖啡色│1只（內有現 │
│        │    │        │            │            │提包              │金1000多元、│
│        │    │        │            │            │                  │手機1支）   │
│        ├──┼────┼──────┼──────┼─────────┼──────┤
│        │０９│寅○○  │94年6月21日 │高雄市新興區│戌○○、辰○○以駕│墨綠色皮包1 │
│        │    │        │5時10分許   │七賢一路233 │駛汽車之方式擠近至│只（內有現金│
│        │    │        │            │號前        │寅○○無法騎乘機車│10萬元、聯邦│
│        │    │        │            │            │，從其左後方由曾銘│銀行信用卡4 │
│        │    │        │            │            │隆伸手行搶寅○○揹│張、臺新銀行│
│        │    │        │            │            │在左肩上之皮包1 只│信用卡1張、 │
│        │    │        │            │            │                  │台灣中小企銀│
│        │    │        │            │            │                  │金融卡1張、 │
│        │    │        │            │            │                  │本人身份證1 │
│        │    │        │            │            │                  │張、汽機車駕│
│        │    │        │            │            │                  │照、健保卡、│
│        │    │        │            │            │                  │行動電話3支-│
│        │    │        │            │            │                  │三星牌、摩托│
│        │    │        │            │            │                  │羅拉牌、宏基│
│        │    │        │            │            │                  │牌）        │
│        ├──┼────┼──────┼──────┼─────────┼──────┤
│        │１０│辛○○  │94年6月23日 │高雄市三民區│戌○○、辰○○以駕│鑰匙1串     │
│        │    │        │4時40分許   │九如二路53號│駛汽車之方式對騎乘│            │
│        │    │        │            │前          │機車之辛○○行搶，│            │
│        │    │        │            │            │                  │            │
│        ├──┼────┼──────┼──────┼─────────┼──────┤
│        │１１│宇○○  │94年6月23日 │高雄市苓雅區│戌○○、辰○○以駕│手提袋1只（ │
│        │    │        │4時50分許   │德安街8號   │駛汽車之方式將劉香│內有新台幣  │
│        │    │        │            │            │蘭機車攔下，由曾銘│35000元、證 │
│        │    │        │            │            │隆下車欲拔機車鑰匙│件、存摺5本 │
│        │    │        │            │            │，宇○○將機車鑰匙│、印章5或6顆│
│        │    │        │            │            │搶走並喊救命，曾銘│、手機1支） │
│        │    │        │            │            │隆即打宇○○一巴掌│            │
│        │    │        │            │            │，宇○○便趕緊離開│            │
│        │    │        │            │            │，後來回到現場時，│            │
│        │    │        │            │            │機車置物箱內的手提│            │
│        │    │        │            │            │袋已遭取走        │            │
│        ├──┼────┼──────┼──────┼─────────┼──────┤
│        │１２│己○    │94年6月23日 │高雄市三民區│戌○○、辰○○以駕│黑色皮包1只 │
│        │    │        │5時41分許   │大裕路333號 │駛汽車之方式碰撞騎│（內有現金  │
│        │    │        │            │            │乘機車之己○，並由│4000餘元、身│
│        │    │        │            │            │戌○○下車取機車鑰│份證、健保卡│
│        │    │        │            │            │匙打開置物箱將其內│、行動電話2 │
│        │    │        │            │            │之黑色手提包拿走  │支）        │
│        │    │        │            │            │                  │            │
│        │    │        │            │            │                  │            │
│        ├──┼────┼──────┼──────┼─────────┼──────┤
│        │１３│甲○○  │94年6月27日 │高雄市苓雅區│戌○○、辰○○以駕│黑色皮包1只 │
│        │    │        │4時10分許   │光華路與英德│駛汽車之方式至月鳳│（內有現金  │
│        │    │        │            │街口        │秋騎乘之機車旁，趁│35000元、三 │
│        │    │        │            │            │其不備，由戌○○頭│星牌E308型手│
│        │    │        │            │            │手伸出車外搶走月鳳│機1支、西門 │
│        │    │        │            │            │秋側揹於左肩之黑色│子牌SL55型手│
│        │    │        │            │            │皮包1 只          │機1支、信用 │
│        │    │        │            │            │                  │卡6張、駕照 │
│        │    │        │            │            │                  │、健保卡3張 │
│        │    │        │            │            │                  │、身份證）  │
│        ├──┼────┼──────┼──────┼─────────┼──────┤
│        │１４│卯○○  │94年8月7日  │高雄市左營區│戌○○、辰○○共乘│咖啡色中型皮│
│        │    │        │13時45分許  │明誠二路261 │一台機車，逆向行駛│包1只（內有 │
│        │    │        │            │巷18號前    │向卯○○騎去，趁其│身份證、健保│
│        │    │        │            │            │不備，由後座之曾銘│卡、駕照、印│
│        │    │        │            │            │隆以左手行搶卯○○│章、鑰匙2串 │
│        │    │        │            │            │提於右手之皮包    │、現金600元 │
│        │    │        │            │            │                  │、信用卡1張 │
│        │    │        │            │            │                  │、提款卡2張 │
│        │    │        │            │            │                  │、NOKIA牌手 │
│        │    │        │            │            │                  │機1支、東訊 │
│        │    │        │            │            │                  │牌手機1支、 │
│        │    │        │            │            │                  │項鍊1條、   │
│        │    │        │            │            │                  │ITECII牌藍芽│
│        │    │        │            │            │                  │耳機1支）   │
│        ├──┼────┼──────┼──────┼─────────┼──────┤
│        │１５│宙○○  │94年8月7日  │高雄市三民區│戌○○、辰○○共乘│皮包1只（內 │
│        │    │        │14時5分許   │大豐二路194 │一台機車，自宙○○│有現金約6000│
│        │    │        │            │號前        │左後方騎去，趁其不│元、NOKIA牌 │
│        │    │        │            │            │備，由後座之戌○○│手機1支、身 │
│        │    │        │            │            │下手行搶其揹在左手│份證、駕照、│
│        │    │        │            │            │之皮包            │中國信託及玉│
│        │    │        │            │            │                  │山銀行信用卡│
│        │    │        │            │            │                  │各1張、健保 │
│        │    │        │            │            │                  │卡）        │
│        ├──┼────┼──────┼──────┼─────────┼──────┤
│        │１６│丙○○  │94年8月7日  │高雄市新興區│戌○○、辰○○共乘│皮包1只（內 │
│        │    │        │14時35分許  │仁愛一街21號│一台機車，趁其不備│有現金2000多│
│        │    │        │            │前          │，由後座之戌○○從│元、郵局提款│
│        │    │        │            │            │丙○○後面搶走其掛│卡1張、萬泰 │
│        │    │        │            │            │在手上之皮包      │銀行提款卡1 │
│        │    │        │            │            │                  │張、現金卡1 │
│        │    │        │            │            │                  │張、信用卡1 │
│        │    │        │            │            │                  │張、聯邦銀行│
│        │    │        │            │            │                  │信用卡2張、 │
│        │    │        │            │            │                  │現金卡1張、 │
│        │    │        │            │            │                  │一銀信用卡1 │
│        │    │        │            │            │                  │張、中國信託│
│        │    │        │            │            │                  │銀行信用卡2 │
│        │    │        │            │            │                  │張、大眾銀行│
│        │    │        │            │            │                  │現金卡1張、 │
│        │    │        │            │            │                  │信用卡1張、 │
│        │    │        │            │            │                  │王泰淵郵局提│
│        │    │        │            │            │                  │款卡1張、手 │
│        │    │        │            │            │                  │機2支、身份 │
│        │    │        │            │            │                  │證、健保卡、│
│        │    │        │            │            │                  │殘障手冊、駕│
│        │    │        │            │            │                  │照、機車行照│
│        │    │        │            │            │                  │、兩女兒健保│
│        │    │        │            │            │                  │卡2張、板信 │
│        │    │        │            │            │                  │銀行現金卡1 │
│        │    │        │            │            │                  │張、一銀金融│
│        │    │        │            │            │                  │卡1張、台北 │
│        │    │        │            │            │                  │富邦金融卡1 │
│        │    │        │            │            │                  │張、慶豐金融│
│        │    │        │            │            │                  │卡合併卡1張 │
│        │    │        │            │            │                  │）（提款卡被│
│        │    │        │            │            │                  │盜領10萬元）│
└────┴──┴────┴──────┴──────┴─────────┴──────┘
 附表二：（強盜之犯行）
┌────┬──┬────┬──────┬──────┬─────────┬──────┐
│行 為 人│編號│被 害 人│  時    間  │  地    點  │    犯罪手法      │  所得財物  │
├────┼──┼────┼──────┼──────┼─────────┼──────┤
│戌○○  │０１│未○○  │94年6月6日  │高雄縣鳥松鄉│戌○○與另一不詳男│皮包1只（內 │
│        │    │        │4時40分許   │大華村本館路│子駕駛汽車自後方撞│有新台幣6000│
│        │    │        │            │62號前      │擊未○○之機車，陳│元、身份證、│
│        │    │        │            │            │友梅因而跌倒在地而│機車駕照、健│
│        │    │        │            │            │不能抗拒，戌○○立│保卡、銀行信│
│        │    │        │            │            │即以此強暴方式強盜│用卡2張）   │
│        │    │        │            │            │未○○所有財物。  │            │
├────┼──┼────┼──────┼──────┼─────────┼──────┤
│戌○○、│０２│巳○○  │94年6月2日  │高雄市三民區│戌○○、辰○○以駕│LV牌咖啡色皮│
│辰○○  │    │        │4時26分許   │大豐一路130 │駛汽車之方式至許曉│包1只       │
│        │    │        │            │號          │琳面前，由戌○○下│            │
│        │    │        │            │            │車拉住巳○○之左手│            │
│        │    │        │            │            │，將巳○○拖行，以│            │
│        │    │        │            │            │此強暴方式致使許曉│            │
│        │    │        │            │            │琳不能抗拒而鬆手，│            │
│        │    │        │            │            │遂取得皮包。      │            │
│        ├──┼────┼──────┼──────┼─────────┼──────┤
│        │０３│午○○  │94年6月9日  │高雄市前鎮區│戌○○與辰○○駕駛│手提袋1只（ │
│        │    │        │5時35分許   │籬仔內131之1│汽車自後方撞擊郭素│內有小皮夾、│
│        │    │        │            │號中大木業公│娥之機車，午○○因│行動電話、金│
│        │    │        │            │司前        │而跌倒在地而不能抗│融卡、信用卡│
│        │    │        │            │            │拒曾，即以此強暴方│、新台幣    │
│        │    │        │            │            │式強盜午○○所有財│42000元）   │
│        │    │        │            │            │物。              │            │
│        ├──┼────┼──────┼──────┼─────────┼──────┤
│        │０４│地○○  │94年6月15日 │高雄市苓雅區│戌○○、辰○○以駕│皮包1只（內 │
│        │    │        │2時50分許   │新田路與自強│駛汽車之方式至董倩│有新台幣    │
│        │    │        │            │路口（自強三│梅機車旁將其攔住，│35000元、信 │
│        │    │        │            │路255號前） │由戌○○下車徒手毆│用卡、金融卡│
│        │    │        │            │            │擊打其安全帽，董倩│、健保卡、機│
│        │    │        │            │            │梅連人帶車倒在地上│車行照、汽車│
│        │    │        │            │            │，後爬起來牽機車預│駕照、DIOR牌│
│        │    │        │            │            │備要走，戌○○又再│皮夾）      │
│        │    │        │            │            │徒手毆擊一拳將其連│            │
│        │    │        │            │            │人帶車打倒在地，即│            │
│        │    │        │            │            │以此強暴手段取得董│            │
│        │    │        │            │            │倩梅之機車鑰匙，並│            │
│        │    │        │            │            │打開機車置物箱拿走│            │
│        │    │        │            │            │裡面的皮包。      │            │
└────┴──┴────┴──────┴──────┴─────────┴──────┘


司法院資訊處製作；財團法人民間司法改革基金會備份。
